臺灣臺北地方法院刑事判決　　　　　　　95年度訴字第1984號
公　訴　人　臺灣臺北地方法院檢察署檢察官
被　　　告　甲○○
　　　　　　　　　　（另案在臺北看守所羈押中）
上列被告因搶奪等案件，經檢察官提起公訴（95年度偵字第2453
3 號），於本院準備程序進行中，被告先就被訴事實為有罪之陳
述，經合議庭裁定由受命法官獨任進行簡式審判程序，判決如下
：
    主  文
甲○○竊盜，累犯，處有期徒刑伍月；又意圖為自己不法之所有
，而搶奪他人之動產，累犯，處有期徒刑拾月。應執行有期徒刑
壹年貳月。
    事  實
一、甲○○曾於民國91年間連續犯8 件搶奪犯行，經本院以91年
    度訴字第575 號刑事判決判處搶奪部分有期徒刑3 年2 月，
    傷害部分有期徒刑7 月，應執行有期徒刑3 年7 月確定，同
    時因違反檢肅流氓條例案件，經本院以91年度感裁字第53號
    裁定交付感訓處分；甲○○於91年12月5 日入監服刑，其間
    於92年5 月29日轉入岩灣技訓所執行感訓處分，再於94年5
    月24日轉回岩灣分監接續執行上開有期徒刑之刑，至94年11
    月15日縮短刑期假釋出監並交付保護管束，甫於95年5 月4
    日保護管束期滿而執行完畢。
二、詎甲○○仍無悔悟，因欠債未還，需錢孔急，復意圖為自己
    不法之所有，先於95年10月27日下午1 時50分許，在臺北市
    萬華區○○路50號附近，以自備機車鑰匙1 支竊取丙○○所
    有車牌號碼AWX-412 號重型機車1 台得手後，再於同日下午
    2 時10分許，騎乘該機車前往臺北市中正區○○○路與漢口
    街交岔路口，見乙○○單獨行經該處，即趁乙○○不備之際
    ，快速騎乘機車自其側邊搶奪其黑色手提包1 個（內有乙○○所有新光三越信用卡1 張、現金新臺幣〔下同〕2,900 元
    等財物）得手離去之際，路旁民眾見狀，上前攔阻，甲○○
    旋即在往前騎乘50公尺處遭路人攔阻而人車倒地，乙○○手
    提包亦掉落，甲○○起身逃逸，翻牆進入臺北市○○區○○
    路76巷8 號之空地（涉嫌侵入住居部分未據告訴），擬穿越
    同址「笑月小館」餐廳逃出之際，為該餐廳員工鄭志祥發覺
    可疑，夥同鄰居將甲○○當場逮捕，並送交接獲報案之員警
    處理，始悉上情。
三、案經臺北市政府警察局刑事警察大隊移送臺灣臺北地方法院
    檢察署檢察官偵查起訴，於本院準備程序進行中，甲○○先
    就被訴事實為有罪之陳述，經合議庭裁定由受命法官獨任進
    行簡式審判程序。
    理  由
一、上開犯罪事實，訊據被告甲○○於警詢、偵訊及本院準備程
    序中坦承不諱（見偵查卷第46至49頁、第79頁），至被告於
    偵訊中雖辯稱：員警毆打伊云云（見偵查卷第79頁），但被
    告於本院已澄清：「（問：你跟檢察官說在警察局時有人打
    你、踢你嗎？）警察有叫我承認其他的案子但我沒有承認，
    關於本案的部分我所言是實在的，是出於我自由意志講的」
    等語明確（見本院卷第65頁），是被告於警詢、偵訊關於本
    案竊盜、搶奪部分之自白，應具任意性，合先辨明。此外，
    關於被告於上開竊盜、搶奪之事實，又有被害人乙○○於警
    詢時指訴、被害人丙○○於警詢及偵訊中具結陳述綦詳（見
    偵查卷第42至44頁、第181 至182 頁、第36至38頁），亦有
    證人鄭志祥於警詢時及偵訊中具結證述逮捕被告之過程（見
    偵查卷第39至41頁、第182 頁），且有經警搜索扣得之此有
    臺北市政府警察局刑事警察大隊搜索扣押筆錄、扣押物品目
    錄表、自願受搜索同意書及照片26張在卷可稽（見偵查卷第
    9 至12頁、第14頁、第19頁、第20至35頁），已經被害人丙○○、乙○○具單領回無誤，有贓物認領保管單2 份在卷足
    憑（見偵查卷第52、53頁），是被告任意性之自白有相當證
    據堪以擔保，應認與事實相符，可以採信。綜上，本案事證
    明確，被告有上開竊盜、搶奪犯行洵堪認定，應予依法論罪
    科刑。
二、核被告所為，係犯刑法第320 條第1 項竊盜罪及同法第325
    條第1 項搶奪罪。被告所犯竊盜犯行與搶奪犯行間，犯意各
    別，行為互殊，應予分論併罰。查被告曾因搶奪等案件及違
    反檢肅流氓條例案件，經本院以91年度訴字第575 號刑事判
    決判處搶奪部分有期徒刑3 年2 月，傷害部分有期徒刑7 月
    ，應執行有期徒刑3 年7 月確定，另以91年度感裁字第53號
    裁定交付感訓處分，被告於91年12月5 日入監服刑，其間於
    92年5 月29日轉入岩灣技訓所執行感訓處分，再於94年5 月
    24日轉回岩灣分監接續執行上開有期徒刑之刑，至94年11月
    15日縮短刑期假釋出監並交付保護管束，甫於95年5 月4 日
    保護管束期滿而執行完畢等情，有臺灣高等法院被告前案紀
    錄表在卷可參（見本院卷第4 至15頁），是被告受前次徒刑
    之執行完畢後，5 年以內故意再犯本件最重本刑有期徒刑以
    上之竊盜罪及搶奪罪，為累犯，應依刑法第47條第1 項規定
    ，分別加重其刑。爰審酌被告有違反檢肅流氓條例、搶奪及
    傷害前科，經有期徒刑及感訓處分之處罰，均無悔悟，再犯
    本件竊盜、搶奪犯行，不惟造成被害人財物損害，更敗壞社
    會治安，犯罪手段情節重大，惟被害人失竊機車及遭搶財物
    均已領回，而被告年紀猶輕，於本院準備程序中願意坦承犯
    行接受審判，態度尚可等一切情狀，就竊盜部分量處有期徒
    刑5 月，就搶奪部分量處有期徒刑10月，並定應執行有期徒
    刑1 年2 月，以示懲儆。
據上論斷，應依刑事訴訟法第273 條之1 第1 項、第299 條第1
項前段，刑法第325 條第1 項、第320 條第1 項、第47條第1 項
、第51條第5 款，刑法施行法第1條之1，判決如主文。
本案經檢察官於知慶到庭執行職務。
中　　華　　民　　國　　96　　年　　4 　　月　　30　　日
                  刑事第六庭  法  官  林晏如
以上正本與原本無異。
如不服本判決，應於判決送達後10日內向本院提出上訴狀（應抄
附繕本）。告訴人或被害人如對於本判決不服者，應具備理由請
求檢察官上訴，其上訴期間之計算係以檢察官收受判決正本之日
期為準。
                              書記官  楊盈茹
中　　華　　民　　國　　96　　年　　5 　　月　　1 　　日
附錄本案論罪科刑法條全文：
中華民國刑法第320條
意圖為自己或第三人不法之所有，而竊取他人之動產者，為竊盜
罪，處 5 年以下有期徒刑、拘役或 5 百元以下罰金。
意圖為自己或第三人不法之利益，而竊佔他人之不動產者，依前
項之規定處斷。
前二項之未遂犯罰之。
中華民國刑法第325條
意圖為自己或第三人不法之所有，而搶奪他人之動產者，處 6 月
以上 5 年以下有期徒刑。
因而致人於死者，處無期徒刑或 7 年以上有期徒刑，致重傷者，
處 3 年以上 10 年以下有期徒刑。
第 1 項之未遂犯罰之。
